【裁判字號】    90,易,2336
【裁判日期】    900917
【裁判案由】    賭博
【裁判全文】
臺灣高雄地方法院刑事判決                          九十年度易字第二三三六號
    公  訴  人  臺灣高雄地方法院檢察署檢察官
    被      告  乙○○
                甲○○
    右  一  人
    選任辯護人  王炯棻
右列被告因賭博案件，經檢察官提起公訴（九十年度偵字第八００七號），本院判決
如左：
      主  文
乙○○共同以賭博為常業，處有期徒刑伍月，如易科罰金，以參佰元折算壹日。電動
機具滿貫大亨麻將台捌台、王牌對決貳台、鑽石列車伍台、超世紀賓果肆台、五ＰＫ
參台、皇冠迷十三貳台、沙漠之狐參台、超八肆四台、孔雀王二代貳台、九九明星拾
陸台、賽馬二人座肆台、楚河漢界二人座肆台、辣妹十三姨貳台、超級鑽石列車參台
、超級櫻桃肆台（內含ＩＣ板共陸拾貳塊），賭資新台幣伍仟壹佰肆拾元均沒收。
甲○○在公眾得出入之場所賭博財物，處罰金壹仟伍佰元，如易服勞役，以參佰元折
算壹日。賭資新台幣貳佰元均沒收。
      事  實
一、趙蕭美珠（另經檢察官提起公訴）與乙○○基於共同之犯意聯絡，自民國九十年
    二月間起，由趙蕭美珠於高雄市前金區○○○路二十五號「統領遊藝場」之公眾
    得出入之場所，擺設賭博性電動玩具滿貫大亨麻將台八台、王牌對決二台、鑽石
    列車五台、超世紀賓果四台、五ＰＫ三台、皇冠迷十三有二台、沙漠之狐三台、
    超八有四台、孔雀王二代二台、九九明星十六台、賽馬二人座四台、楚河漢界二
    人座四台、辣妹十三姨二台、超級鑽石列車三台及超級櫻桃四台（共六十六台，
    含ＩＣ板六十二塊），供不特定之顧客賭博財物，並由乙○○擔任店員，負責為
    賭客兌換硬幣、開分、洗分及現場管理等工作，二人並藉此營生。嗣於同年四月
    二十三日晚上七時五十五分許，適有賭客甲○○在上址打玩「超級鑽石列車」之
    賭博性電玩結束後，將留在電玩機台內之分數一千分向乙○○換得新台幣（下同
    ）二百元時，為警當場查獲，並扣得上開賭博性電動玩具六十六台及機具內之賭
    資五千一百四十元，復於甲○○手上扣得其所有因犯罪所得之賭資二百元。
二、案經高雄市政府警察局新興分局移送臺灣高雄地方法院檢察署檢察官偵查起訴。
      理  由
一、訊據被告乙○○、甲○○矢口否認有何右揭犯行，均辯稱：查獲之電動玩具並無
    兌換現金之情形，甲○○係因查獲前一天向乙○○借二百元，當日至現場即交五
    百元給乙○○，並請乙○○開分二千分玩九九明星（比例一比二十），乙○○因
    沒有空說等一下再找錢，等甲○○想回去時叫乙○○找二百元就被查獲云云。然
    查（一）右揭犯罪事實，業據被告甲○○於警訊中坦承不諱，並有警方制作之搜
    索扣押證明筆錄、營業場所檢查紀錄、高雄市政府警察局查獲賭博電玩案現場圖
    、保管清冊、營利事業登記證、照片在卷可憑，並有扣案之賭博性電動玩具滿貫
    大亨麻將台八台、王牌對決二台、鑽石列車五台、超世紀賓果四台、五ＰＫ三台
    、皇冠迷十三有二台、沙漠之狐三台、超八有四台、孔雀王二代二台、九九明星
    十六台、賽馬二人座四台、楚河漢界二人座四台、辣妹十三姨二台、超級鑽石列
    車三台及超級櫻桃四台及賭資五千三百四十元可稽。（二）證人即查獲警員施泳
    傑於當日下午五時許，喬裝客人入內打玩電玩，至查獲時間，親身聽聞在打玩鑽
    石列車之被告甲○○說要洗分，被告乙○○即過去將螢幕上之分數洗掉後，二人
    即到櫃台，由被告乙○○交二百元給被告甲○○等情，業據證人施泳傑到庭結證
    屬實，並有扣案之二百元為證，可證扣案之二百元係洗分所得之賭資。（三）被
    告二人於偵訊及本院審理時雖一再陳稱有二百元之借款等語，然對於被告乙○○
    為何找二百元給被告甲○○之經過則前後敘述不一，警訊中被告乙○○謂：二十
    二日甲○○向她借二百元，二十三日甲○○至電玩店時，先打九九明星電玩，要
    我先「開一百元二千分」讓他打玩，「後來他不打玩時拿五百元給我」，我即扣
    除他前日向我借二百元及今日打玩九九明星電玩一百元，所以找給他二百元云云
    ，偵訊中被告二人則辯稱：被告甲○○前天向被告乙○○借二百元，當天拿五百
    元給被告乙○○，並「換一百銅幣」，所以離開時找他二百元等語，至本院審理
    時被告二人復改口稱：甲○○查獲前一天向乙○○借二百元，當日「至現場即交
    五百元」給乙○○，並請乙○○「開分二千分」玩九九明星（比例一比二十），
    所以乙○○應找二百元給甲○○云云，被告二人對於交付五百元之時間、當日至
    電玩係換銅幣或開分等事實，前後所為供述不一，自難僅憑此前後不一之敘述逕
    認被告乙○○交付之二百元非賭資。（四）被告甲○○於本院調查時堅稱他是打
    玩九九明星，不是鑽石列車，警訊所言不實，他沒有看過警訊筆錄，警察也沒有
    唸給他聽等語，然被告乙○○於警訊中、證人施泳傑於本院審理時均陳稱被告甲
    ○○有打玩鑽石列車等語，被告甲○○直至九十年九月三日審理時，經本院訊問
    證人施泳傑及當庭播放警訊錄音帶後，始改稱有打玩鑽石列車等語，而查獲警員
    於制作筆錄時，只要提到鑽石列車以外之電玩，被告甲○○即馬上表示不清楚玩
    法等語，此業據本院勘驗警訊錄音帶，並制有勘驗筆錄附卷可稽，可證被告甲○
    ○當日係打玩鑽石列車無訛，被告甲○○事後一再辯稱沒有打玩鑽石列車無非要
    反證警訊之不實，惟制作警訊筆錄時，被告甲○○語氣平順自然，且一再插話表
    達意見，除前四個問答未經錄音外，餘問答均與被告之供述相符，是警訊筆錄之
    紀錄並無不實。（五）證人施泳傑於查獲被告甲○○時，被告甲○○雖有告知借
    錢還錢之事，此業據證人施泳傑結證在卷，惟遍觀全卷，被告二人關於被告甲○
    ○當日入店後，究係何時給被告乙○○五百元，被告乙○○為何要交二百元給被
    告甲○○之供述並不一致，是尚難以此不一致之供述，逕認被告甲○○當日有交
    付五百元給被告乙○○，且被告乙○○交付之二百元係為找錢之用，且證人施泳
    傑之證詞僅能證明被告甲○○與被告乙○○間有債務關係，然無從證明扣案之二
    百元非被告甲○○洗分所得之賭資。（六）被告乙○○係受僱於趙蕭美珠在上開
    遊藝場擔任店員一節，有在職證明書一紙附卷可稽，是被告乙○○與趙蕭美珠間
    有犯意之聯絡堪以認定。綜上所述，被告二人辯解不足採信，本案罪證明確，被
    告等犯行堪以認定。
二、查被告乙○○與趙蕭美珠在上址擺設上開賭博性電動玩具多達六十六台，是被告
    乙○○與趙蕭美珠顯係恃賭博維生。核被告乙○○所為，係犯刑法第二百六十七
    條之常業賭博罪。被告甲○○所為，係犯刑法第二百六十六條第一項之賭博罪。
    被告乙○○與趙蕭美珠二人間有犯意聯絡及行為分擔，為共同正犯。爰審酌被告
    乙○○與趙蕭美珠擺設之電玩數量龐大，對社會風氣有不良之影響，犯後狡黠飾
    詞，態度不好，及被告乙○○係受僱之店員，被告甲○○僅係賭客等一切情狀，
    分別量處如主文所示之刑，並就被告乙○○部分諭知易科罰金，被告甲○○部分
    諭知易服勞役之折算標準。扣案之賭博性電動玩具六十六台（含ＩＣ板六十二塊
    ）及賭資五千二百四十元係當場賭博之器具與在賭檯之財物，爰依同法第二百六
    十六條第二項規定宣告沒收，至於在被告甲○○處查扣之賭資二百元，則係被告
    甲○○所有因犯罪所得之物，爰依同法第三十八條第一項第三款之規定併宣告沒
    收。
據上論斷，應依刑事訴訟法第二百九十九條第一項前段，刑法第二十八條、第二百六
十六條第一項前段、第二項、第二百六十七條、第四十一條第一項、第四十二條第二
項、第三十八條第一項第三款，罰金罰鍰提高標準條例第一條前段、第二條判決如主
文。
本案經檢察官陳正芬到庭執行職務。
中      華      民      國    九十      年      九      月     十七     日
                                    臺灣高雄地方法院刑事第三庭
                                        法  官  李  淑  惠
右正本證明與原本無異。
如不服本判決，應於判決送達後十日內，向本院提出上訴狀。
                                        書記官  馮  欽  鳳
中      華      民      國    九十      年      九      月     十七     日


司法院資訊處製作；財團法人民間司法改革基金會備份。
